
---
title: "Analyse des Températures Moyennes par Mois"
author: "Cédric Hassen-khodja"
date: "`r format(Sys.time(), '%d %B, %Y')`"
output: html_document
---

```{r setup, include=FALSE}
knitr::opts_chunk$set(echo = TRUE)
library(ggplot2)
```

## Introduction

Cette analyse vise à explorer les variations des températures moyennes par mois à l'aide d'un ensemble de données simplifié. L'objectif est de visualiser ces températures pour identifier les tendances saisonnières.

## Chargement des données

Les données sont stockées dans un fichier CSV nommé `temperatures.csv`. Chaque ligne représente la température moyenne pour un mois donné.

```{r load-data}
data <- read.csv("../data/temperatures.csv")
# Convertir 'Mois' en facteur avec les niveaux dans l'ordre correct
data$Mois <- factor(data$Mois, levels = c("Janvier", "Février", "Mars", "Avril", "Mai", "Juin", 
                                          "Juillet", "Août", "Septembre", "Octobre", "Novembre", "Décembre"))
head(data)
```

## Analyse des données

Nous allons créer un graphique des températures moyennes par mois pour visualiser les tendances.

```{r plot-data}
ggplot(data, aes(x = Mois, y = Temperature)) +
  geom_line(aes(group = 1)) + # Ajouter une ligne, forcer tous les points à être considérés comme un seul groupe
  geom_point() + # Ajouter des points
  theme(axis.text.x = element_text(angle = 45, hjust = 1)) + # Incliner les étiquettes des mois
  labs(title = "Températures moyennes par mois",
       x = "Mois",
       y = "Température (°C)")
```

## Conclusion

Cette visualisation nous aide à comprendre comment les températures varient au cours de l'année, mettant en évidence les tendances saisonnières dans la région étudiée.
